臺灣新北地方法院板橋簡易庭小額民事判決
111年度板小字第1601號
原      告  謝媛    
被      告  林家吉  
上列當事人間請求侵權行為損害賠償事件，原告提起刑事附帶民
事訴訟(110年度附民字第843號)，經刑事庭裁定移送審理，於民
國111年6月15日言詞辯論終結，本院判決如下：
    主  文
被告應給付原告新臺幣柒萬伍仟元。
本判決得假執行。
    事 實 及 理 由
一、原告起訴主張：被告及訴外人吳政哲均明知非銀行不得經營
    收受存款業務，亦不得以收受投資名義，向多數人或不特定
    之人收受款項或吸收資金，而約定或給付與本金顯不相當之
    紅利、利息或其他報酬，亦明知大陸地區「集美百家」投資
    平台並非依我國銀行法組織登記經營銀行業務之銀行機構，
    詎被告及訴外人吳政哲竟仍與真實姓名年籍不詳通訊軟體微
    信暱稱為「影匯」之大陸地區人民及「集美百家」投資平台
    之其他成員，共同基於非法經營收受存款業務之犯意聯絡，
    由被告及訴外人吳政哲自民國106年間起，以社群網站臉書
    或通訊軟體LINE「集美正式會員區－禁廣告」群組，對外宣
    傳「集美百家」投資方案，投資金額最低自美金100元起，
    投資標的為澳門集美賭場（107年改名為東方娛樂城）之運
    作，投資人每日均得以賭場之盈餘分紅（投資收益最低約每
    月10%），投資人若介紹他人投資，另可獲得該他人及其下
    線投資所獲之紅利1%至50%不等計算之佣金，投資人得登入
    「集美百家」網站查看所投資金額之每日收益，藉此保證獲
    利、靜態收益、動態收益等與本金顯不相當之高額獲利模式
    ，鼓吹、招攬不特定多數民眾加入投資以吸收資金，因而使
    原告分別於106年8月間、107年3月、4月投資澳門賭場半年
    為1期，依賭場每日盈虧獲利至少3%至幾10%。於106年8月、
    9月間將美金1,000元匯入被告林家吉之中國信託商業銀行萬
    華分行帳號000000000000號帳戶；於107年4月、5月將美金
    1,000元匯入被告林家吉之中國信託商業銀行萬華分行帳號
&ZZZZ; &ZZZZ; 000000000000號帳戶；將將美金3,000元換算為
    新臺幣後以
    現金交付予被告林家吉，被告復將各投資人之投資款項，轉
    匯至「影匯」指定之大陸地區銀行帳戶，投資人如欲提領紅
    利或領回本金，則由「影匯」以人民幣匯至林家吉、訴外人
    吳政哲之大陸地區銀行帳戶，再由被告、訴外人吳政哲在臺
    以現金或匯款方式交付投資人，共同以此方式非法經營收受
    存款業務，對不特定之多數人吸收資金，被告合計獲取之犯
    罪所得為271,338元及美金1,000元，訴外人吳政哲合計獲取
    之犯罪所得為16,378元。嗣於107年4月底因「集美百家」停
    止發放紅利，又於108年間無預警關閉「集美百家」網站，
    投資人發覺有異，報警處理，因而查悉上情。致原告受有75
    ,000元之損害，為此。爰依侵權行為之法律關係，請求被告
    給付原告75,000元。
二、原告主張之事實，業經本院刑事庭以110年度金訴字第388號
    刑事判決判處「林家吉共同犯銀行法第一百二十五條第一項
    前段之非法經營收受存款業務罪，處有期徒刑貳年。緩刑伍
    年，緩刑期間付保護管束，並應履行如附件所示本院一一○
    年度司刑移調字第四八八號調解筆錄之內容，且應於本判決
    確定之日起參年內，向檢察官指定之政府機關、政府機構、
    行政法人、社區或其他符合公益目的之機構或團體提供壹佰
    小時之義務勞務，及接受法治教育課程貳拾小時。林家吉已
    繳交之犯罪所得新臺幣貳拾玖萬玖仟參佰肆拾捌元，除應發
    還被害人或得請求損害賠償之人外，沒收之。」在案，經本
    院核閱上開卷宗屬實。復為被告所不爭執，僅表示現無力清
    償，惟按有無資力償還，乃係執行問題，不得據為不負履行
    義務之抗辯（最高法院19年上字第1733號判例意旨參照），
    是被告所辯，尚難憑採。從而，本件原告之請求核屬正當，
    為有理由，應予准許。
三、按民法第184條第2項本文規定：「違反保護他人之法律，致
    生損害於他人者，負賠償責任。」又銀行法第29條第1項、
    29條之1規定，旨在保障社會投資大眾之權益，有效維護經
    濟金融秩序，故將此種脫法收受存款行為擬制規定為收受存
    款，依其立法趣旨，參照同法第1條兼有保障存款人權益之
    立法規範目的，亦屬保護他人之法律（最高法院109年度台
    上字第3334號判決意旨參照）。查被告違反銀行法第29條之
    1規定而經系爭刑事判決有罪，有系爭刑事判決在卷可參，
    且被告亦未爭執，是如被告曾經手原告之黃金投資，則應依
    上揭規定負損害賠償責任，故原告依上開規定，請求被告賠
    償，核屬正當，應予准許。
四、從而，原告本於侵權行為之法律關係，請求被告給付原告75
    ,000元，為有理由，應予准許。
五、本件係依小額訴訟程序所為被告敗訴之判決，爰依職權宣告
    假執行。又本件係原告提起刑事附帶民事訴訟，經刑事庭合
    議裁定移送本院民事庭事件，免納裁判費，本件訴訟中亦未
    生其他訴訟費用，故無訴訟費用額確定及諭知負擔，併此敘
    明。
中    華    民    國   111    年     7    月     6    日
                  臺灣新北地方法院板橋簡易庭
                      法      官  呂安樂
以上正本係照原本作成。
如不服本判決，應於送達後20日內，向本院提出上訴狀，並表明
上訴理由（上訴理由應表明一、原判決所違背之法令及具體內容
。二、依訴訟資料可認為原判決有違背法令之具體事實。），如
於本判決宣示後送達前提起上訴者，應於判決送達後20日內補提
上訴理由書（須附繕本），如未於上訴後20日內補提合法上訴理
由書，法院得逕以裁定駁回上訴。
中    華    民    國   111    年     7    月     6    日
                      書  記  官  魏賜琪